臺灣臺南地方法院臺南簡易庭民事判決
110年度南簡字第937號
原      告  林雅婷
            林義芳
被      告  張春香



上列被告因傷害案件，原告提起刑事附帶民事訴訟請求侵權行為
損害賠償，經本院刑事庭裁定移送前來（109年度附民字第160號
），本院於民國110年7月30日言詞辯論終結，判決如下：
    主    文
被告應給付原告林雅婷新臺幣參萬肆仟肆佰伍拾元，給付原告林
義芳新臺幣伍萬壹仟柒佰參拾元，及均自民國110年5月15日起至
清償日止，按週年利率百分之5計算之利息。
原告其餘之訴駁回。
訴訟費用由被告負擔百分之33，餘由原告負擔。
本判決原告勝訴部分得假執行。 
    事實及理由
一、被告經合法通知，無正當理由未於言詞辯論期日到場，核無
    民事訴訟法第386條所列各款情形，爰依原告之聲請，由其
    一造辯論而為判決。
二、原告主張：被告於民國108年12月6日10時55分許，在臺南市
    ○○區○○路0段000巷00弄00號前，因故與原告林雅婷發生爭執
    ，竟基於傷害人身體之犯意，持棍棒毆打林雅婷，致林雅婷
    受有右小腿挫傷之傷害。原告林義芳見狀出面阻止被告繼續
    毆打林雅婷，被告竟另基於傷害人身體之犯意，先拉住林義
    芳穿著之上衣後，再徒手毆打林義芳之左眼、頭部及胸
　　部，致林義芳受有頭部外傷併左眼鈍傷及胸壁挫傷之傷害。
　　為此，依據侵權行為之法律關係，林雅婷請求被告賠償醫藥
    費新臺幣（下同）3,050元、藥品費1,400元、薪資損失6,95
    8元及精神慰撫金10萬元，共111,408元；林義芳請求被告賠
    償醫藥費1,730元及精神慰撫金15萬元，共151,730元。並聲
    明：被告應給付林雅婷111,408元，給付林義芳151,730元，
　　及均自起訴狀繕本送達翌日起至清償日止，按週年利率百分
　　之5計算之利息。
三、得心證之理由：
　㈠原告主張被告於前開時地以前述方式傷害原告，致原告分別
    受有上開傷勢等情，業據原告提出台南市安南醫院診斷證明
    書2紙及截圖畫面3段為證（附民卷第19、35-36、27頁），
    復有本院109年度訴字第403號刑事判決在卷可佐，並經本院
　　調取上開傷害刑事案件全卷卷宗核閱屬實。被告對於原告主
　　張之事實，已於相當時期受合法之通知，未於言詞辯論期日
　　到場，亦未提出書狀或證據資料爭執前揭原告主張之事實，
　　依民事訴訟法第280條第3項前段準用同條第1項之規定，視
    同自認。本院綜合上開證據調查之結果，堪信原告主張為真
　　實。
　㈡次按因故意或過失，不法侵害他人之權利者，負損害賠償責
    任；不法侵害他人之身體或健康者，對於被害人因此喪失或
    減少勞動能力，或增加生活上之需要時，應負賠償責任；不
    法侵害他人之身體、健康、名譽、自由、信用、隱私、貞操
    ，或不法侵害其他人格法益而情節重大者，被害人雖非財產
    上之損害，亦得請求賠償相當之金額；民法第184條第1項前
    段、第193條第1項、第195條第1項前段分別定有明文。原告
    因被告前揭傷害行為，分別受有前開所述之傷害，則原告請
    求被告賠償其所受損害，於法自屬有據。茲就原告請求賠償
    之項目及金額析述如下：
    ⒈林雅婷部分：
　　　⑴醫藥費、藥品費部分：
　　　  林雅婷主張其因前開傷勢支出醫藥費用3,050元及藥品
        費用1,400元乙節，業據提出醫療收據、交易明細表、
        發票為證（附民卷第17-18頁、第21-23頁），且經胡崇
　　　　元活泉診所函覆說明林雅婷求診原因及醫療費用用途（
　　　　本院卷第94-98頁），經核林雅婷此部分費用之支出為
        屬必要費用。是林雅婷請求被告給付醫藥費用3,050元
        及藥品費用1,400元，為有理由，應予准許。
　　　⑵薪資損失部分：
　　　　林雅婷主張其因受有前述傷勢，於108年12月6日前往就
        醫而受有一日薪資損失6,958元等語，惟林雅婷為萬寶
        華企業管理顧問股份有限公司派遣至訊崴技術有限公司
        （下稱訊崴公司）之派遣員工，依訊崴公司108年12月6
        日考勤紀錄記載林雅婷該日出勤狀況正常，有訊崴公司
        110年7月21日函覆在卷可查（本院卷第100頁），難認
        林雅婷於該日有因前開傷勢看診缺勤而受有薪資之損失
　　　　。是林雅婷請求被告給付薪資損失6,958元，為無理由
　　　　，應予駁回。
      ⑶精神慰撫金部分：
　　　　按被害人受有非財產上損害，請求加害人賠償相當金額
        之慰撫金時，法院對於慰撫金之量定，應斟酌實際加害
        情形、所造成之影響、被害人痛苦之程度、兩造之身分
        地位經濟情形及其他各種狀況，以核定相當之數額。本
        院審酌系爭事故發生之經過情形，係被告因細故持棍棒
　　　　毆打林雅婷，致林雅婷右小腿挫傷，有安南醫院診斷證
　　　　明書可稽（附民卷第19-20頁），足見林雅婷因系爭事
        故所受傷害，身心上自受有相當程度之痛苦；並兼衡林
        雅婷與被告於108至109年度財產所得調件明細表所示之
        所得及財產之經濟狀況，暨其二人身分地位等一切情狀
        ，認林雅婷請求被告賠償精神慰撫金於30,000元範圍
　　　　內，尚屬適當，應予准許。
　　　⑷綜上，合計林雅婷得請求被告賠償之數額為34,450元【
　　　　計算式：3,050元（醫療費用）＋1,400元（藥品費用）
　　　　＋30,000元（精神慰撫金）＝34,450元】，逾此金額之
　　　　請求，則屬無據，不應准許。
    ⒉林義芳部分：
      ⑴醫藥費用部分：
　　　　林義芳主張其因前開傷勢支出醫藥費用1,730元乙節，
        業據提出醫療收據為證（附民卷第31-34頁），經核此
        部分費用之支出為屬必要費用，林義芳請求被告給付醫
　　　　藥費用1,730元，為有理由，應予准許。
      ⑵精神慰撫金部分：
　　　　本院審酌系爭事故發生之經過情形，係林義芳欲阻止被
        告持棍棒繼續毆打林雅婷，被告因而抓住林義芳上衣，
　　　　再徒手毆打林義芳，致林義芳受有頭部外傷併左眼鈍傷
　　　　及胸壁挫傷之傷害，有安南醫院診斷證明書可稽（附民
　　　　卷第35-36頁），足見林義芳因系爭事故所受傷害，身
        心上自受有相當程度之痛苦；並兼衡林義芳與被告於10
　　　　8至109年度財產所得調件明細表所示之所得及財產之經
　　　　濟狀況，暨其二人身分地位等一切情狀，認林義芳請求
　　　　被告賠償精神慰撫金於50,000元範圍內，尚屬適當，應
        予准許。
　　　⑶綜上，合計林義芳得請求被告賠償之數額為51,730元【
　　　　計算式：1,730元（醫療費用）＋50,000元（精神慰撫金
        ）＝51,730元】，逾此金額之請求，則屬無據，不應
　　　　准許。　
四、綜上所述，原告依侵權行為之法律關係，請求被告給付林雅
　　婷34,450元、林義芳51,730元，及均自刑事附帶民事起訴狀
　　繕本送達翌日即110年5月15日（附民卷第39頁）起至清償日
　　止，按週年利率百分之5計算之利息，為有理由，應予准許
　　；逾此金額之請求，則屬無據，應予駁回。
五、本件為判決基礎之事證已臻明確，兩造其餘主張陳述及攻擊
　　防禦方法，經本院審酌後，認與判決結果無影響，爰不予一
　　一論述，併此敘明。
六、本判決係就民事訴訟法第427條第1項所定訴訟適用簡易程序
　　所為被告部分敗訴之判決，依同法第389條第1項第3款之規
    定，就原告勝訴部分，應依職權宣告假執行。
七、訴訟費用負擔之依據：民事訴訟法第79條。 　
中　　華　　民　　國　　110 　年　　8 　　月　　13　　日
                    臺南簡易庭  法  官  張家瑛
以上正本證明與原本無異。
如不服本判決，應於送達後廿日內，向本院提出上訴狀並表明上
訴理由，如於本判決宣示後送達前提起上訴者，應於判決送達後
廿日內補提上訴理由書（須附繕本）。如委任律師提起上訴者，
應一併繳納上訴審裁判費。 
中　　華　　民　　國　　110 　年　　8 　　月　　13　　日
                                書記官  陳雅婷